臺灣苗栗地方法院民事小額判決
110年度苗原小字第18號
原      告  新光產物保險股份有限公司

法定代理人  吳昕紘  
訴訟代理人  黃家宏  

被      告  鄭鴻義  


上列當事人間請求侵權行為損害賠償事件，本院於民國110年11
月9日言詞辯論終結，判決如下：
    主    文
一、被告應給付原告新臺幣（下同）32,787元，及自110 年8 月
    12日起至清償日止，按週年利率5％計算之利息。。
二、原告其餘之訴駁回。
三、訴訟費用1,000 元由被告負擔540元，餘由原告負擔。
四、本判決原告勝訴部分得假執行。
    理由要領
一、關於原告請求必要修復費用60,343元：
  ㈠按不法毀損他人之物者，被害人得請求賠償其物因毀損所減
    少之價額，民法第196 條定有明文。又請求賠償物被毀損所
    減少之價額，得以修復費用為估定之標準，但以必要者為限
    ，例如修理材料以新品換舊品應予折舊（最高法院77年第9
    次民事庭會議決議參照）。再按被保險人因保險人應負保險
    責任之損失發生，而對於第三人有損失賠償請求權者，保險
    人得於給付賠償金額後，代位行使被保險人對於第三人之請
    求權，保險法第53條第1 項規定甚明。復按損害賠償祗應填
    補被害人實際損害，保險人代位被害人請求損害賠償時，依
    保險法第53條第1 項規定，如其損害額超過或等於保險人已
    給付之賠償金額，固得就其賠償之範圍，代位請求賠償，如
    其損害額小於保險已給付之賠償金額，則保險人所得代位請
    求者，應祗以該損害額為限（最高法院65年度台上字第2908
    號判決意旨參照）。
  ㈡原告主張其保戶即訴外人蔡雨洲所有、訴外人郭美蕙駕駛之
    車牌號碼000-0000號自用小客車（下稱系爭車輛）因被告過
    失駕車行為(未注意車前狀況)受損，致支出修復費用60,343
    元（含工資15,725 元、塗裝14,000元、零件30,618 元），
    已由原告賠付保戶乙節，業據原告提出系爭車輛行車執照、
    車損照片、苗栗縣警察局道路交通事故當事人登記聯單、初
    步分析研判表、道路交通事故現場圖、新光產物保險車險保
    單查詢列印、裕新汽車股份有限公司-頭份營業所電子發票
    證明聯、估價單、代位求償同意書（車體險）等件為證（見
    本院卷第17-37頁），並經本院向苗栗縣警察局頭份分局調
    取車輛肇事相關資料核閱無誤，堪以採信。原告既已依約賠
    付系爭車輛之修理費用，自得依據前開規定代位行使蔡雨洲
    對被告之請求權。
  ㈢原告請求之修理費用其中之零件費用為30,618 元，依前揭說
    明，自應扣除零件折舊部分。查系爭車輛於104 年4 月（西
    元2015年4 月）出廠（未載日以15日計，見本院卷第17頁之
    系爭車輛行車執照），自系爭車輛出廠日至本件事故發生日
    （109 年6月13日），已有5年餘，系爭車輛已超過耐用年數
    5 年（其他業用客車、貨車耐用年數5 年）（參照行政院頒
    布之固定資產耐用年數表）；再依「固定資產折舊率表」附
    註㈣規定：「採用定率遞減法者，其最後一年之折舊額，加
    歷年折舊累計額，其總和不得超過該資產成本原額之十分之
    九」，系爭車輛既已逾耐用年數，故關於零件折舊部分應受
    到不得超過十分之九之限制，故應以十分之九計算其折舊。
    依上開說明折舊後為3,062元【計算式：30,618（1-9/10）
    ＝3,062 ；元以下四捨五入】，另加計不必折舊之工資15,72
    5 元、塗裝14,000元，原告得向被告請求之必要修理費用為
    32,787 元【計算式：零件3,062 ＋工資15,725 元 ＋塗裝14,
    000 ＝32,787 】；逾此範圍之請求，即屬無據。
二、本件為小額訴訟事件，依民事訴訟法第436 條之18第1 項後
    段之規定，判決書於必要時得加記理由要領。
中　　華　　民　　國　　110 　年　　11　　月　　18　　日
                  苗栗簡易庭  法　官　張新楣
以上正本係照原本作成。
如不服本判決，應於判決送達後20日內，以判決違背法令為理由
，向本院提出上訴狀並表明上訴理由，及須按他造當事人之人數
附繕本。如委任律師提起上訴者，應一併繳納上訴審裁判費。上
訴理由應表明：
  一、原判決所違背之法令及其具體內容。
  二、依訴訟資料可認為原判決有違背法令之具體事實。
如未表明上訴理由者，應於上訴後20日內向本院提出上訴理由。
當事人如對本件訴訟內容有所疑義，得聲請閱卷。
                              書記官　劉立晨
中　　華　　民　　國　　110 　年　　11　　月　　18　　日